臺灣臺北地方法院民事判決　　　　　　　94年度小上字第39號
　　上　訴　人　乙○○
　　被　上訴人　甲○○
上述當事人間損害賠償事件，上訴人對於本院臺北簡易庭民國九
十四年二月一日第一審判決（九十四年度北小字第一七七號）提
起上訴，本院判決如下：
    主　　文
上訴駁回。
第二審訴訟費用新台幣壹仟伍佰元由上訴人負擔。
    理　　由
一、按：
  (1)對於小額（訴訟標的金額或價額在新台幣〔下同〕十萬元以
    下之訴訟）程序之第一審裁判上訴，非以其判決違背法令為
    理由，不得為之；其上訴狀內應記載上訴理由，表明原判決
    所違背之法令及其具體內容，或依訴訟資料可認為原判決有
    違背法令之具體事實，民事訴訟法第四百三十六條之二十四
    、第四百三十六條之二十五定有明文。
  (2)小額程序之第二審判決有下列情形之一者，得不經言詞辯論
    為之：．．．二、依上訴意旨足認上訴為無理由者，同法第
    四百三十六條之二十九第二款定有明文。
二、上訴意旨略以：
    伊主張被上訴人對其騷擾侵權之事實，曾請求原審傳喚證人
    林見聰出庭作證，惟原審均未置理，有違民事訴訟法第二百
    九十八條規定。且伊在原審主張被上訴人有「騷擾」之侵權
    行為，因而請求精神慰撫金二萬元；然原審竟以上訴人未能
    證明「恐嚇」事實在在，因而判決伊敗訴。原判決顯然違背
    法律等語。
三、經調查：
    (1)上訴人以原審未通知證人出庭，因認原判決違反民事訴訟
      法第二百九十八條規定（聲明人證，應表明證人及訊問之
      事項。證人有二人以上時，應一併聲明之）。然而，該條
      係針對當事人聲明證據所設規定，上訴人竟主張原判決違
      反之，顯係誤解該條文意旨。
    (2)再者，上訴人復認為原判決未就上訴人所主張「騷擾」事
      實審理，反而就被上訴人有無「恐嚇」事實加以審查云云
      。惟查，原判決就此論述「原告（即上訴人）所稱前開時
      間被告（即被上訴人）在原告住處『敲打門窗不停按鈴喧
      囂鬧事』則不足採，再原告亦不能舉證證明現場被告有何
      恐嚇暴力之行為」（見原判決第二頁第三至六行），是以
      上訴人斷章取義認為原判決未就起訴事實審理一節，即非
      可取。
    從而，原判決並無違背法令之情形，本件上訴顯無理由，爰
    不經言詞辯論，逕以判決駁回之。
四、本件訴訟費用額僅有第二審裁判費一千五百元。
五、據上論結，本件上訴為無理由，依民事訴訟法第四百三十六
    條之三十二第二項、第四百四十九條第一項、第四百三十六
    條之二十九第二款、第四百三十六條之三十二第一項、第四
    百三十六條之十九、第七十八條，判決如主文。
中　　華　　民　　國　　94　　年　　3 　　月　　31　　日
                        臺灣臺北地方法院民事第二庭
                                審判長法官  楊絮雲
                                      法官  汪漢卿
                                      法官  吳燁山
上為正本係照原本作成。
不得上訴（參見民事訴訟法第四百三十六條之三十）
中　　華　　民　　國　　94　　年　　3 　　月　　31　　日
                                    書記官  柯月英
